【裁判字號】    88,交易,3
【裁判日期】    890505
【裁判案由】    過失傷害
【裁判全文】
臺灣彰化地方法院刑事判決                            八十八年度交易字第三號
    公  訴  人  臺灣彰化地方法院檢察署檢察官
    被      告  甲○○
右列被告因過失傷害案件，經檢察官提起公訴（八十七年度偵字第六七六三、第七二
九七號），本院判決如左︰
    主  文
甲○○因過失傷害人，處拘役肆拾伍日，如易科罰金，以佰元折算壹日。
    事  實
一、甲○○於民國（下同）八十七年四月六日上午八時三十分許，駕駛車牌號碼ＰＦ
    ─六一五一號自用小客車，沿彰化縣員林鎮○○路，由南往北方向行駛，途經員
    水路與林森路交岔路口欲左轉林森路時，應注意轉彎車應讓直行車先行，且左轉
    彎時，應距交岔路口三十公尺前顯示方向燈或手勢，行至交岔路口中心處左轉，
    並不得佔用來車道搶先左轉，復依當時天候晴，當地為直路、路面無缺陷亦無障
    礙物，視距良好，無何不能注意之情形，竟疏未注意，未行至交岔路口中心處即
    貿然提前搶先左轉，致自用小客車車頭前方左邊與由少年丙○○（七十二年二月
    十六日生）無駕駛執照所騎乘，附載少年乙○○（七十二年三月二十三日生）與
    丁○○（七十一年十二月十九日生），沿員水路由北往南方向直行，車牌號碼Ｋ
    ＷＩ─四三五號機車發生碰撞後機車右倒，使丙○○受有頭部外傷合併頭皮撕裂
    傷及腦震盪等傷害；乙○○受有左脛骨骨折合併皮膚壞死缺損等傷害及丁○○受
    有前牙左側正中門牙脫落、右側正中門牙及左側門牙牙冠斷裂等傷害。甲○○於
    肇事後，即報警處理，對於前開未發覺之罪自首而受裁判。
二、案經丙○○、乙○○及丁○○訴請彰化縣警察局員林分局報請暨乙○○之父陳水
    湖訴請台灣彰化地方法院檢察署檢察官偵查起訴。
    理  由
一、訊據被告甲○○坦承於前開時、地駕車與丙○○所騎乘之機車發生碰撞，致丙○○、乙○○及丁○○受有傷害之事實，惟否認有何過失行為，辯稱，伊在該交岔
    路口已等南下直行的車輛過完才左轉，左轉至一半，即見丙○○騎乘的機車快速
    過來，伊馬上停車，是丙○○年幼、無駕駛執照又超載，不往右繞，反朝路中來
    ，操控機車不當，才會二車碰撞，發生車禍云云。經查，被告前揭犯行，業據被
    害人丙○○、丁○○指訴綦詳，且被告所駕駛之自用小客車，未達交岔路口中心
    即搶先左轉，有彰化縣警察局道路交通事故調查報告表內所繪之事故現場圖與現
    場相片在卷可稽，足徵被告明有搶道之心態。益以當地係屬直路交岔路口，縱丙○○車速至快，被告無得諉稱未視，乃於提前搶道左轉半途發生車禍，被告有轉
    彎車未停讓直行車之行為至為明灼。按汽車行駛至交岔路口，轉彎車應讓直行車
    先行，且左轉彎時，應距交岔路口三十公尺前顯示方向燈或手勢，行至交岔路口
    中心處左轉，並不得佔用來車道搶先左轉，道路交通安全規則第一百零二條第一
    項第四、六款定有明文，被告行車至前開交岔路口搶道左轉，未停讓直行車先行
    ，且衡諸當時無何不能注意之情，故被告所為顯有過失，經送台灣省彰化縣區車
    輛行車事故鑑定委員會鑑定本件車禍結果，亦同認被告駕車左轉不當，為肇事原
    因，有鑑定意見書在卷可參。故被告所辯，未足採取，復有被害人三人之診斷書
    三份在卷可證，被害人三人之傷害，係由於被告過失行為所致，其間有因果關係
    至明，是本件事證明確，被告犯行堪予認定。
二、核被告所為係犯刑法第二百八十四條第一項前段之過失傷害罪。被告一過失行為
    致被害人三人受有傷害，屬想像競合犯，應從一重處斷。被告於肇事後，即向警
    報案處理自首，有前開彰化縣警察局道路交通事故調查報告表填記之內容在卷可
    憑，應依刑法第六十二條減輕其刑。爰審酌被告係偶發初犯，肇事後否認犯行並
    尚未與被害人達成和解，被害人所受傷害狀況等一切情狀，量處如主文所示之刑
    ，並諭知易科罰金之折算標準，以示懲處。
據上論斷，應依刑事訴訟法第二百九十九條第一項前段，刑法第二百八十四條第一項
前段、第五十五條前段、第六十二條、第四十一條，罰金罰鍰提高標準條例第一條前
段、第二條，判決如主文。
中      華      民      國      八十九      年      五      月    五    日
                                        臺灣彰化地方法院交通法庭
                                            法      官  洪  榮  謙
右正本證明與原本無異。
如不服本判決，應於判決送達後十日內向本院提出上訴狀( 須附繕本 )。
告訴人或被害人對於判決如有不服具備理由請求檢察官上訴者，其上訴期間之計算係
以檢察官收受判決正本之日期為準。
                                            法院書記官  梁  高  賓
中      華      民      國      八十九      年    五    月        九    日
刑法第二百八十四條
因過失傷害人者，處六月以下有期徒刑、拘役或五百元以下罰金。致重傷者，處一年
以下有期徒刑、拘役或五百元下罰金。
從事業務之人，因業務之過失傷害人者，處一年以下有期徒刑、拘役或一千元以下罰
金。致重傷者，處三年以下有期徒刑、拘役或二千元以下罰金。


司法院資訊處製作；財團法人民間司法改革基金會備份。
